【裁判字號】    90,豐簡上,370
【裁判日期】    901224
【裁判案由】    竊盜
【裁判全文】
臺灣臺中地方法院刑事判決                        九十年度豐簡上字第三七號
    上  訴  人  台灣台中地方法院檢察署檢察官
    被      告  乙○○
                丁○○
右上訴人因被告竊盜案件，不服本院豐原簡易庭九十年度豐簡字第三一六號中華民國
九十年八月一日第一審簡易判決（聲請案號：台灣台中地方法院檢察署九十年度偵字
第一一八五三號），提起上訴，本院管轄之第二審合議庭逕依通常程序為第一審判決
如左：
    主      文
原判決撤銷。
乙○○、丁○○共同連續踰越安全設備，於夜間侵入有人居住之建築物竊盜，各處有
期徒刑玖月。
    事      實
一、乙○○與丁○○共同基於意圖為自己不法所有之概括犯意聯絡，先於民國（下同
    ）九十年六月十五日上午九時許，在台中市○○路與光復路口，見劉秀麗所有由
    丙○○使用而停放於該處之車牌號碼ＢＺＮ–五一七號重型機車之鑰匙尚留在電
    門上，認有機可乘，乃推由乙○○以上開插於電門上之鑰匙啟動引擎後附載丁○○，共同竊取該車，得手後由伊等二人輪流騎乘使用，供作代步工具。其後於同
    年月二十八日晚上約七、八時許（聲請簡易判決處刑書誤載為下午六時許），乙○○復騎乘前開竊得之機車附載丁○○前往台中縣石岡鄉石岡國中，見該國中行
    政大樓二樓之辦公室後門未上鎖，且未派有值夜人員看守，乃進入該辦公室內，
    共同徒手竊取台灣全錄牌七○○三型號傳真機一部，得手後並將之放置於上開竊
    得機車之腳踏板處，擬予變賣得款花用。嗣於同日晚上約十一時許之夜間，乙○○與丁○○復承上開共同意圖為自己不法所有之犯意聯絡，踰越窗戶之安全設備
    ，擅行侵入平日均派有守衛人員監護看守設於台中縣東勢鎮○○街三一九號之台
    中縣東勢鎮東勢高工總務處二樓辦公室內，徒手強行拉開甲○○辦公桌鐵櫃右上
    方之第一個抽屜，共同竊取甲○○所有置於該抽屜內之金戒子十二只 、金項鍊五
    條、零錢約新台幣（下同）三百多元、第一商業銀行等金融機關之存摺四本及取
    款憑條二張等物，其中一張取款憑條並經甲○○簽名蓋章及填妥領款金額一萬元
    。得手後，乙○○與丁○○即基於詐領甲○○存款之意圖為自己不法所有之犯意
    聯絡，於九十年七月三日下午三時十九分許，共同持竊得之前開第一商業銀行存
    摺及已經甲○○簽名蓋章並填載領款金額之取款憑條至第一商業銀行東勢分行，
    意欲冒領甲○○之存款一萬元，幸該銀行之承辦人員查覺可疑，藉口取款憑條上
    所蓋用之印章不符，無法提款為由拒絕付款，始未如願詐領得上開款項而未得逞
    。其間於九十年六月二十八日晚上十一時四十分許，乙○○騎乘前揭竊得之機車
    附載丁○○途經台中縣新社鄉中興村與臺中市○○路○段交接處時，雖曾為警查
    獲，並於該機車之腳踏板處當場扣得伊等二人竊得之上開傳真機一部，然斯時乙○○與丁○○前述侵入東勢高工竊盜及詐領甲○○存款未遂等情事尚未為警發現
    。迨九十年七月四日中午十二時許，甲○○前往第一商業銀行東勢分行辦理補發
    存摺時，經該銀行行員告知並調閱該銀行之監視錄影帶，始循線查知並報警處理
    ，乙○○與丁○○並因而於九十年七月六日下午四時三十分許，在台中縣東勢鎮
    ○○里○○街三一九號東勢高工停車場為警查獲。
二、案經台中縣警察局東勢分局報請臺灣臺中地方法院檢察署檢察官偵查後聲請簡易
    判決處刑及函請併案審理（九十年度偵字第一四○九五號）。
    理      由
一、
（一）被告乙○○與丁○○於右揭時地，先後共同竊取劉秀麗所有由丙○○使用之車
      牌號碼ＢＺＮ–五一七號重型機車及石岡國中所有台灣全錄牌七○○三型號傳
      真機一部之事實，業據被告二人於警訊、偵查及本院審理時均坦白承認，並經
      證人丙○○及石岡國中總務主任黃宏建證述明確，此外，復有丙○○及黃宏建
      分別立具之贓物認領收據各一紙及車輛竊盜、車牌失竊資料個別查詢報表–查
      詢車輛認可資料一份附卷可稽（詳九十年度偵字第一一八五三號偵查卷第十三
      、十四及十六頁），足徵被告二人此部分之自白確與事實相符，堪以採信。
（二）又被告固坦承伊等二人復於九十年六月二十八日晚上約十一時許之夜間，擅行
      侵入東勢高工共同竊取甲○○所有之零錢約三百多元、第一商業銀行等金融機
      關之存摺四本、取款憑條二張及金戒子、金項鍊等財物，其後並於同年七月三
      日下午三時十九分許，共同至第一商業銀行東勢分行詐領甲○○之存款一萬元
      但未得逞等事實，然就伊等二人所竊得之金戒子及金項鍊之數量，被告則辯稱
      ：伊等二人僅竊得戒子四只、項鍊一條云云。惟查，被告二人於上揭時地，擅
      行侵入東勢高工竊取甲○○所有之零錢約三百多元、第一商業銀行等金融機關
      之存摺四本、金戒子十二只、金項鍊五條及取款憑條二張等物，其後並持竊得
      之前開第一商業銀行存摺及其中已經甲○○簽名蓋章，並填妥領款金額為一萬
      元之該張取款憑條前往第一商業銀行東勢分行冒領甲○○之存款而未得逞等情
      ，業據被告乙○○及丁○○二人於警訊時供承明確，核與證人即被害人甲○○
      證述之情節相符，並有照片四張、當票影本一紙及甲○○所有之第一商業銀行
      存摺影本一份（分詳九十年度偵字第一四○九五號偵查卷第十五、十六、十七
      及十八頁）附卷可資佐證，復參以被告乙○○與丁○○於警訊時係由台中縣警
      察局東勢分局東勢派出所不同之員警分別調查訊問，並據以各別製作筆錄，此
      有被告二人之警訊筆錄附九十年度偵字第一四○九五號偵查卷第十一至十四頁
      可參，準此而觀，被告二人在分別接受調查訊問之情況下，既就竊得之金戒子
      及金項鍊數量均供稱係竊得金戒子十二只、金項鍊五條，彼此互核一致，並與
      被害人甲○○指述失竊之數量相同，足徵被告二人於警訊時之供詞，應為真實
      ，乃被告二人於本院審理時竟翻異前詞，而為上開辯解，顯然尚無法推翻前此
      所為已有佐證之初供，是被告所辯，難以憑採。從而，本案被告所竊得甲○○
      所有之財物，其中金戒子及金項鍊部分應係竊得金戒子十二只、金項鍊五條一
      節，應屬無訛。
（三）綜上所述，本件事證已臻明確，被告二人所為本案犯行，均堪認定。
二、查被告乙○○及丁○○分別於九十年六月十五日上午九時許及同年月二十八日晚
    上約七、八時許，先後二次共同竊取劉秀麗所有由丙○○使用之車牌號碼ＢＺＮ
    –五一七號重型機車及石岡國中所有台灣全錄牌七○○三型號傳真機一部之行為
    ，均係犯刑法第三百二十條第一項之普通竊盜罪；又被告二人嗣於九十年六月二
    十八日晚上約十一時許之夜間，復踰越窗戶，擅行侵入平日均派有守衛人員看守
    之台中縣東勢鎮東勢高工總務處二樓辦公室內，共同竊取被害人甲○○所有前揭
    財物，使他人窗戶之安全設備，失去防閑作用，而東勢高工辦公室二十四小時均
    派有守衛看守等情，確亦經證人甲○○證述屬實，是核伊等二人所為，係犯刑法
    第三百二十一條第一項第二款、第一款之踰越安全設備，於夜間侵入有人居住之
    建築物竊盜罪。又被告乙○○與丁○○其後於九十年七月三日下午三時十九分許
    ，又持竊得之甲○○所有第一商業銀行存摺及經其簽名蓋章、填妥領款金額一萬
    元之取款憑條，共同至第一商業銀行東勢分行詐領甲○○存款一萬元而未得手之
    行為，則係犯刑法第三百三十九條第三項、第一項之詐欺取財未遂罪。被告乙○○與丁○○二人間就上開普通竊盜、加重竊盜及詐欺取財未遂等犯行，有犯意之
    聯絡及行為之分擔，均為共同正犯。又被告乙○○與丁○○先後三次竊盜犯行，
    時間緊接，犯意概括，觸犯構成犯罪要件相同之罪名，應依連續犯之規定論以一
    罪之踰越安全設備，於夜間侵入有人居住之建築物竊盜罪，並依法加重其刑。又
    被告所犯前開加重竊盜及詐欺取財未遂罪間，有原因結果之牽連關係，應依刑法
    第五十五條之規定，從一重之踰越安全設備，於夜間侵入有人居住之建築物竊盜
    罪處斷。公訴人雖漏未就被告二人所為上開踰越安全設備，於夜間侵入有人居住
    之建築物竊盜及詐欺取財未遂等犯行起訴，惟該部分既與本案已起訴事實有連續
    犯、牽連犯之裁判上一罪關係，已如上述，並經檢察官函請併案審理，當為起訴
    效力所及，本院自得一併審究。原判決依法論處被告罪刑，固非無見，惟原判決
    就被告所為前揭踰越安全設備，於夜間侵入有人居住之建築物竊盜及詐欺取財未
    遂等犯行（即檢察官函請併案審理部分）未及審究，尚有未洽，公訴人上訴意旨
    以原判決尚有部分被告犯行未及審究，而指摘原判決不當，為有理由，原判決既
    有前述可議之處，即無從維持，應由本院予以撤銷改判。爰審酌被告二人四肢健
    全，且正值青年，竟不思進取，好逸惡勞，貪圖他人之物而犯本案，殊屬不該，
    及被告犯罪動機，目的、手段、品行、智識程度、犯罪情節、犯罪所生之危害，
    暨被告犯後態度尚可等一切情狀，就被告二人分別量處如主文所示之刑，以示懲
    儆。
三、末按檢察官聲請以簡易判決處刑之案件，經法院認為檢察官之請求顯有不當，應
    適用通常程序審判之，刑事訴訟法第四百五十二條、第四百五十一條之一第四項
    但書第四款定有明文。又管轄第二審之地方法院合議庭受理簡易判決上訴案件，
    應依通常程序審理；其認案件有刑事訴訟法第四百五十二條之情形者，應撤銷原
    判決，逕依通常程序為第一審判決（法院辦理刑事訴訟簡易程序案件應行注意事
    項第十四條中段及後段參照）。查本案檢察官以被告共同連續二次犯刑法第三百
    二十條第一項之普通竊盜罪，而聲請本院以簡易判決處刑，然本院於審判中既發
    現被告尚有前述加重竊盜及詐欺取財未遂等其他裁判上一罪之犯罪事實，而認檢
    察官之請求顯有不當，則揆之上開規定，本院自應將原判決撤銷，逕依通常程序
    為第一審判決，併此敘明。
據上論斷，應依刑事訴訟法第四百五十五條之一第三項、第四百五十二條、第三百六
十九條第一項前段、第三百六十四條、第二百九十九條第一項前段、第二十八條、第
五十六條、第三百二十一條第一項第一款、第二款、第三百三十九條第三項、第一項
、第五十五條，罰金罰鍰提高標準條例第一條前段，判決如主文。
判決如主文。
中      華      民      國      九十      年    十二    月    二十四    日
                             臺灣臺中地方法院刑事第七庭
                                 審判長法  官   夏  一  
                                       法  官   林  念  祖
                                       法  官   吳  美  蒼
右正本證明與原本無異。
如不服本判決，應於判決送達後十日內向本院提出上訴狀，上訴於臺灣高等法院臺中
分院( 須附繕本 )。
                                       書記官
中      華      民      國      九十      年    十二    月    二十八    日
附錄本案論罪科刑法條全文
刑法第三百二十一條
犯竊盜罪而有左列情形之一者，處六月以上五年以下有期徒刑：
一、於夜間侵入住宅或有人居住之建築物、船艦，或隱匿其內而犯之者。
二、毀越門扇、牆垣或其他安全設備而犯之者。
三、攜帶兇器而犯之者。
四、結夥三人以上而犯之者。
五、乘火災、水災或其他災害之際而犯之者。
六、在車站或埠頭而犯之者。
前項之未遂犯罰之。
刑法第三百三十九條
意圖為自己或第三人不法之所有，以詐術使人將本人或第三人之物交付者，處五年以
下有期徒刑、拘役或科或併科一千元以下罰金。
以前項方法得財產上不法之利益或使第三人得之者，亦同。
前二項之未遂犯罰之。


司法院資訊處製作；財團法人民間司法改革基金會備份。
